臺北高等行政法院裁定
                                      99年度訴字第1587號
原      告　廖明坤
　　        范兆青
          　楊正吉
          　蔡正吉
          　陳金土
共      同
訴訟代理人　朱光仁　律師
          　陳鵬光　律師
            吳典倫　律師
被      告　內政部
代　表　人　江宜樺（部長）住同上
訴訟代理人　林慧玲（兼送達代收人）
          　黃漢洲
          　李守仁
參  加  人  臺北市政府
即  聲請人
代　表　人　郝龍斌
訴訟代理人　林勳杰
            周碧珠
            馬惠怡　律師
上列原告與被告間因土地徵收事件，聲請人聲請參加訴訟，本院
裁定如下：
    主  文
准許臺北市政府獨立參加本件訴訟。
    理  由
一、按「行政法院認為撤銷訴訟之結果，第三人之權利或法律上
    利益將受損害者，得依職權命其獨立參加訴訟，並得因該第
    三人之聲請，裁定允許其參加。」、「前二項規定於其他訴
    訟準用之。」為行政訴訟法第42條第1 項、第3 項所規定。
二、本件臺北市政府聲請獨立參加本件被告之訴訟，其聲請意旨
    略以：聲請人依大眾捷運法第6 條及第7 條規定，辦理捷運
    新店線新店機廠聯合開發，原告因未參加聯合開發，致其所
    有土地為被告依法徵收作為工程用地，本件原告訴請確認徵
    收處分無效及請求命被告作成撤銷徵收處分等，聲請人就本
    件訴訟為有利害關係之第三人，爰聲請獨立參加訴訟等語。
三、經查，聲請人為興辦臺北都會區大眾捷運系統新店線（新北
    市轄區）工程（下稱捷運新店線工程），報請徵收新北市新
    店區（於99年12月25日由臺北縣新店市改制為新北市○○區
    ）○○○段○○小段357-40地號等241 筆土地，合計面積9.
    0531公頃，並一併徵收其土地改良物，經被告於80年1 月24
    日以台（80）內地字第891630號函核准徵收。原告主張被徵
    收新北市○○區○○○段○○張小段96-25 地號等40筆土地
    ，於80年間因聲請人興辦捷運新店線工程，將該等土地做為
    捷運新店機廠，今另與廠商合作，正興建十餘幢住商辦公大
    樓營利，明顯違法，請求依土地徵收條例第49條第1 項第2
    款規定，公告徵收時，都市計畫已規定以聯合開發、市地重
    劃或其他方式開發者，需用土地人應辦理撤銷徵收，經內政
    部土地徵收審議委員會決議不予撤銷徵收，並函復原告，原
    告不服，提起訴願遭決定駁回，遂提起本件行政訴訟等情，
    有卷附原處分、訴願決定暨起訴狀等件可稽。聲請人為系爭
    徵收之需地機關，本件訴訟結果，對於聲請人之權利或法律
    上之利益，將有受到損害之可能，從而，聲請人依行政訴訟
    法第42條規定，聲請參加本件訴訟，核無不合，應予准許，
    爰裁定如主文。
中　　華　　民　　國　　100 　年　　6 　　月　　30　　日
                   臺北高等行政法院第三庭
                             審判長法  官　許瑞助
                                   法  官  鍾啟煌
                                   法  官  劉穎怡
上為正本係照原本作成。
不得聲明不服。
中　　華　　民　　國　　100 　年　　6 　　月　　30　　日
　　   　　　　　　　    　        書記官  林苑珍